Евгений Олегович Бутков

Желаемая должность

Веб разработчик / Фронтенд разработчик

Мужчина, 27 лет, родился 29 декабря 1993. Деятельность: веб-разработчик Уровень: junior, pre-middle Опыт в веб разработке: > 1.5 лет

Желаемая должность

Веб разработчик / Фронтенд разработчик

Навыки

HTML + CSS / SCSS / SASS + JS(es5/es6) + jQuery Создание простых дизайнов для сайта Gulp 3/4 БЭМ нэйминг React.js Wordpress Работа в Node.js окружении

Технологии: верстка, gulp, scss, wordpress, js

Салон красоты / Wordpress/ Многостраничник Технологии: верстка, gulp, scss, wordpress, js

сайт

Примеры работ

Объявления о продаже машин / Многостраничник / Командная работа Роль: верстка, немного фронта / јѕ, стилизация, дизайн, разработка тҙ, участие в разработке алгоритма работы сайта сайт Магазин рыбы / Многостраничник Технологии: верстка, gulp, scss, js сайт проект Магазин косметики / Многостраничник Технологии: верстка, gulp, scss, js проект дизайн Лендинг для веб агентства Технологии: верстка, gulp, scss, js сайт проект Логистика / Wordpress / Многостраничник Технологии: gulp, scss, wordpress, js сайт Автошкола / Wordpress / Многостраничник Технологии: верстка, gulp, scss, wordpress, js Pemont / Wordpress / Многостраничник Технологии: верстка, gulp, scss, wordpress, js сайт Редизайн шиномонтажа / Wordpress / Многостраничник

сайт

Лендинг

Технологии: верстка, gulp, scss сайт проект

Лендинг

Технологии: верстка, gulp, scss, js сайт

проект

Лендинг

Технологии: верстка, gulp, scss, js сайт

Работа с АРІ погоды

Технологии: верстка, css, js сайт проект

Работа с API git

Технологии: верстка, reactjs, css, js сайт проект

Опыт работы

2018 - настоящее время

Веб-разработчик. Разработкой сайтов, посадка на системы управления, поддержка сайтов, редизайн, доработка функционала. 2015 - 2018

Магазин спортивных товаров. Консультировал покупателей и продавал товар.

2015 - 2015

Судоремонтный завод. Диагностировал суда на наличие повреждений для последующего ремонта

Обо мне

Конкретно изучением программирования начал заниматься с 2014 года. Был выбран яп java. Веб программирование затронуто было в малой степени.

Начиная с 2018 сильно заинтересовался в веб разработке. Со временем начал искать заказы и выполнять их.

Образование

Среднее

Дата обучения: 2001-2009. МБОУ СОШ №251 г. Фокино

Среднее

Дата обучения: 2009-2012.

МБОУ СОШ №7 «ЭДЕЛЬВЕЙС» г.Находка

Средне-специальное. Сооружение и эксплуатация газонефтепроводов и газонефтехранилищ.

Квалификация – техник. Дата обучения: 2012-2015.

ДВФУ г.Находка

Языки

Русский - родной.

English - умею читать и переводить, немного разговаривать

Ключевые слова

верстка, верстка адаптивная, верстка кроссбраузерная, верстка валидная, верстка mobile first, sass, scss, gulp, wordpress, javascript, es5, es6, figma, reactjs, nextjs, nodejs

Контакты

Whatsapp +7-999-615-97-89 Telegram webdillerru vk.com/eugenefromrus eugenefromrus@gmail.com Личный сайт webdiller.ru